臺灣高等法院民事裁定　　　　　　　　　96年度抗字第1304號
抗　告　人　乙○○
相　對　人　新豐資產管理股份有限公司
法定代理人　甲○○
上列當事人間拍賣抵押物強制執行事件，抗告人對於中華民國96
年7月11日臺灣板橋地方法院93年度執字第39335號裁定，提起抗
告，本院裁定如下：
    主  文
抗告駁回。
抗告費用由抗告人負擔。
    理  由
一、按裁定已經確定，而有民事訴訟法第496條第1項或第497條
    之情形者，得準用民事訴訟法第五編再審程序之規定，聲請
    再審，民事訴訟法第507條定有明文。又對於確定之裁定聲
    請再審，依同法第507條準用第501條第1項第2款、第499條
    第2項之規定，乃指對於確定之裁定，依提起再審事由之不
    同，向為該確定裁定之第2審或第3審法院聲請再審者而言。
二、經查：抗告人於民國96年6月13日以原法院於94年4月18日駁
    回其聲請停止強制執行之裁定，具有再審事由，向原法院對
    該裁定聲請再審，固據提出最高法院95年度台聲字第573號
    民事裁定及民事再審聲請狀影本各1份附於原審卷為憑，惟
    有關原法院94年4月18日駁回抗告人聲請停止強制執行之裁
    定，嗣因抗告人提起抗告，由本院於同年5月26日以94年度
    抗字第1378號裁定駁回，並經抗告人再抗告後，由最高法院
    於同年11月17日以94年度台抗字第1063號裁定駁回再抗告確
    定，此有上開民事裁定書在卷可按（本院卷第8至13頁），
    可知，上開裁定係經最高法院駁回抗告人之再抗告而告確定
    ，則依前揭一之說明，抗告人如欲對該確定裁定聲請再審，
    應按提起再審事由之不同，對上揭最高法院之確定裁定向第
    2審或第3審之管轄法院提起，茲抗告人竟係就原法院94年4
    月18日之民事裁定，向原法院聲請再審，其聲請於法自有不
    合，原法院裁定駁回抗告人之聲請，並無違誤。抗告意旨略
    以：兩造間之債權、債務尚有民法第225條之情形，其係依
    強制執行法第18條之規定，聲請原法院對於和解為繼續審判
    等語，然有關和解繼續審判之請求，與抗告人上述再審之聲
    請，二者間別為二事，屬於不同之問題，抗告人據以對原裁
    定聲明不服，自無理由，應予駁回。
三、據上論結，本件抗告為無理由，爰裁定如主文。
中　　華　　民　　國　　96　　年　　9 　　月　　20　　日
                    民事第十二庭
                        審判長法　官  陳駿璧
　　  　　　　　　　　　      法　官　王麗莉
　　　  　　　　　　　　      法　官　陳邦豪
正本係照原本作成。
本裁定除以適用法規顯有錯誤為理由，並經本院許可外，不得再
抗告。如提起再抗告，應於收受後10日內委任律師為訴訟代理人
向本院提出再抗告狀。並繳納再抗告費新台幣１千元。
中　　華　　民　　國　　96　　年　　9 　　月　　21　　日
　　　　　　　　　　　　　　　書記官  李佳樺
